臺灣屏東地方法院民事裁定　
111年度司繼字第955號
聲  請  人  台中商業銀行股份有限公司

法定代理人  王貴鋒    


關  係  人  李衍志律師
上列聲請人聲請對被繼承人鍾金瑞選任遺產管理人事件，本院裁
定如下：
    主  文
選任李衍志律師為被繼承人鍾金瑞之遺產管理人。
准對被繼承人鍾金瑞之繼承人為承認繼承之公示催告。
被繼承人鍾金瑞之繼承人，應自前項公示催告裁定揭示之日起8
個月內承認繼承，上述期限屆滿，無繼承人承認繼承時，被繼承
人鍾金瑞之遺產，於清償債權，並交付遺贈物後，如有賸餘即歸
屬國庫。
聲請費用新臺幣1,000元由被繼承人鍾金瑞之遺產負擔。
    理  由
一、本件聲請意旨略以：被繼承人鍾金瑞（男，民國00年00月00
    日生，身分證統一編號：Z000000000號，生前最後住所：屏
    東縣○○鄉○○路0 號之3 ）對聲請人負有債務，嗣被繼承人於
    107 年4 月4 日死亡，其所有繼承人均已拋棄繼承，且親屬
    會議並未於1 個月內選定遺產管理人。聲請人為行使權利，
    爰依法聲請選任被繼承人之遺產管理人等語。
二、按繼承開始時，繼承人之有無不明者，由親屬會議於1 個月
    內選定遺產管理人，並將繼承開始及選定遺產管理人之事由
    ，向法院報明。無親屬會議或親屬會議未於前條所定期限內
    選定遺產管理人者，利害關係人或檢察官，得聲請法院選任
    遺產管理人，並由法院依規定為公示催告，民法第1177條、
    第1178條第2 項分別定有明文。此為關於無人承認繼承之規
    定。又先順序繼承人均拋棄其繼承權時，由次順序之繼承人
    繼承，其次順序繼承人有無不明或第4 順序之繼承人均拋棄
    其繼承權者，準用關於無人承認繼承之規定，民法第1176條
    第6 項亦有明文。
三、經查，聲請人上開主張，業據其提出本院101 年度司執字第
    11509 號債權憑證、財政部中部國稅局大智稽徵所全國財產
    稅總歸戶財產查詢清單、本院107 年度司繼字第912 號公告
    、繼承系統表等件為證。嗣經本院職權調取本院107 年度司
    繼字第912 號卷宗，查核被繼承人無配偶子女，第四順位繼
    承人均已死亡，第二順位及第三順位繼承人則均已拋棄繼承
    並經本院准予備查，堪信聲請人之主張為真實且有選任遺產
    管理人之必要，揆諸上開規定，本件自應準用關於無人承認
    繼承之規定。而被繼承人之親屬會議並未於死亡發生之日起
    1 個月內選定遺產管理人陳報法院，聲請人為被繼承人之債
    權人，係利害關係人，依前開規定，聲請選任遺產管理人，
    於法尚無不合。本院審酌李衍志律師乃屏東律師公會成員，
    具法學專才，與聲請人及被繼承人間均無何利害關係，並受
    律師倫理規範拘束，要能勝任遺產管理人一職，又李衍志律
    師於本院電話詢問時表示同意擔任本件遺產管理人，有本院
    111 年7 月5 日電話記錄附卷可憑，爰選任李衍志律師為被
    繼承人之遺產管理人。
四、依家事事件法第127 條第4 項、第97條，非訟事件法第24條
    第1 項，裁定如主文。
五、若不服本裁定，應於裁定送達後10日內向本院提出抗告狀，
    並繳納抗告費新臺幣1,000 元。
中　　華　　民　　國　　111 　年　　7 　　月　　8 　　日
　　　　　　　　　家事庭司法事務官　謝昆達